【裁判字號】    98,上易,274
【裁判日期】    980216
【裁判案由】    家庭暴力防治法
【裁判全文】
臺灣高等法院臺中分院刑事判決         98年度上易字第274號
上  訴  人
即  被  告  乙○○
                      樓
上列上訴人因違反家庭暴力防治法案件，不服臺灣臺中地方法院
九十七年度易字第四八一六號中華民國九十七年十二月三十一日
第一審判決（起訴案號：臺灣臺中地方法院檢察署九十七年度偵
字第一九九二五號），提起上訴，本院判決如下：
    主  文
上訴駁回。
    理  由
一、按依刑事訴訟法第三百五十條、第三百六十一條、第三百六
    十二條、第三百六十七條規定，不服地方法院之第一審判決
    而上訴者，須提出上訴書狀，並應敘述具體理由，為上訴必
    備之程式；其所提出之書狀未敘述上訴理由，或僅曾以言詞
    陳述上訴理由者，均應於上訴期間屆滿後二十日內補提理由
    書於第一審法院。第一審法院經形式審查，認逾期未補提上
    訴理由者，應定期間先命補正；逾期未補正者，為上訴不合
    法律上之程式，應以裁定駁回。倘已提出上訴理由，但所提
    非屬具體理由者，則由第二審法院以上訴不合法律上之程式
    ，判決駁回。而所謂具體理由，必係依據卷內既有訴訟資料
    或提出新事證，指摘或表明第一審判決有何採證認事、用法
    或量刑等足以影響判決本旨之不當或違法，而構成應予撤銷
    之具體事由，始克當之（例如：依憑證據法則具體指出所採
    證據何以不具證據能力，或依憑卷證資料，明確指出所為證
    據證明力之判斷如何違背經驗、論理法則）；倘僅泛言原判
    決認定事實錯誤、違背法令、量刑失之過重或輕縱，而未依
    上揭意旨指出具體事由，或形式上雖已指出具體事由，然該
    事由縱使屬實，亦不足以認為原判決有何不當或違法者（例
    如：對不具有調查必要性之證據，法院未依聲請調查亦未說
    明理由，或援用證據不當，但除去該證據仍應為同一事實之
    認定），皆難謂係具體理由，俾與第二審上訴制度旨在請求
    第二審法院撤銷、變更第一審不當或違法之判決，以實現個
    案救濟之立法目的相契合，並節制濫行上訴（最高法院九十
    七年度臺上字第八九二號刑事判決意旨參照）。
二、經查：本件上訴人即被告乙○○雖於民國九十八年一月十二
    日向原審法院具狀提出刑事上訴狀敘明上訴理由，惟經核其
    所提出之上訴理由，僅陳述略稱：被告乙○○本人深知悔意
    犯後始終坦承犯行，前因於九十七年度易字第四七二四號，
    於審理偵查中經羈押十六日（在看守所）時，已有深切反省
    及悔意、警惕，返家後即向妻子甲○○表示深切的後悔，決
    定努力認真工作，照顧妻兒決不再犯。且因目前經濟不景氣
    ，生活困苦無法負擔伍萬元罰款（因負債卡債及信貸六十多
    萬元），為顧及生活及工作飯碗，盼法官能網開一面，酌輕
    量刑能予以緩刑，本人並保證決不再犯，希望能給與一個改
    過自新的機會，本人願接受緩刑期間保護管束，並盡責照顧
    妻兒，懇請能允許改為緩刑（並檢附悔過書影本及九十七年
    度易字第四七二四號刑事判決影本各一份為證）等語。
三、本院查：
（一）上訴人即被告因不服地方法院之第一審判決而於九十八年
      一月十二日向原審法院具狀提出刑事上訴狀聲明上訴，則
      依刑事訴訟法第三百六十一條第二項條文、立法修正理由
      及上開最高法院判決意旨，被告倘已提出上訴理由，但所
      提非屬具體理由者，則由第二審法院以上訴不合法律上之
      程式，以判決駁回之。至於上訴理由是否具體，係屬第二
      審法院審查範圍，則不在命補正之列（參見法院辦理刑事
      訴訟案件應行注意事項第一百六十二點），合先敘明。
（二）經核上開上訴人所提之上訴理由，要非屬所謂之具體理由
      【即必須依據卷內既有訴訟資料或提出新事證，具體指摘
      或表明第一審判決有何採證認事、用法或量刑等足以影響
      判決本旨之不當或違法，而構成應予撤銷之具體事由，始
      克當之（例如：依憑證據法則具體指出所採證據何以不具
      證據能力，或依憑卷證資料，明確指出所為證據證明力之
      判斷如何違背經驗、論理法則），最高法院九十七年度臺
      上字第八九二號判決意旨參見】，而上訴人在原審審理中
      本即為有罪之陳述，復表明無證據調查，承認犯罪，有原
      審九十七年十二月十九日審判筆錄可稽。綜上，本件被告
      上訴理由僅泛言：被告乙○○本人深知悔意犯後始終坦承
      犯行，前因於九十七年度易字第四七二四號，於審理偵查
      中經羈押十六日（在看守所）時，已有深切反省及悔意、
      警惕，返家後即向妻子甲○○表示深切的後悔，決定努力
      認真工作，照顧妻兒決不再犯。且因目前經濟不景氣，生
      活困苦無法負擔伍萬元罰款（因負債卡債及信貸六十多萬
      元），為顧及生活及工作飯碗，盼法官能網開一面，酌輕
      量刑能予以緩刑，本人並保證決不再犯，希望能給與一個
      改過自新的機會，本人願接受緩刑期間保護管束，並盡責
      照顧妻兒，懇請能允許改為緩刑（並檢附悔過書影本及九
      十七年度易字第四七二四號刑事判決影本各一份為證）為
      上訴之理由，而俱未依法指摘或表明第一審判決有何採證
      認事、用法或量刑等足以影響判決本旨之不當或違法，而
      構成應予撤銷之具體事由，揆諸上開最高法院判決意旨，
      及依「程序優先於實體」之刑事訴訟法原則，本件上訴自
      不合法定上訴程式，應予駁回，並不經言詞辯論為之。
據上論斷，應依刑事訴訟法第三百六十七條前段、第三百七十二
條，判決如主文。
中    華    民    國    98    年    2     月    16    日
            刑事第九庭    審判長法  官  江  德  千
                                法  官  賴  妙  雲
                                法  官  許  旭  聖
以上正本證明與原本無異。
不得上訴。
                                書記官  紀  美  鈺
中    華    民    國    98    年    2     月    16    日


司法院資訊處製作；財團法人民間司法改革基金會備份。
